臺灣高等法院民事裁定　　　　　　　　　 94年度破抗字第1號
抗　告　人　甲○○原名周淑美.
代　理　人　黃　忠　律師
上列抗告人因聲請宣告破產事件，對於中華民國94年7月11日臺
灣臺北地方法院94年度破字第11號所為裁定，提起抗告，本院裁
定如下：
    主      文
抗告駁回。
抗告程序費用由抗告人負擔。
    理      由
一、本件抗告人於原法院聲請意旨略以：抗告人前因億忠建設股
    份有限公司向臺灣土地銀行股份有限公司（下稱臺灣土地銀
    行）借款新台幣（下同）2871萬8724元，擔任連帶保證人，
    抗告人所有財產三棟樓房均被查封拍賣抵押仍有不足，另外
    尚有苗栗縣稅捐稽徵處欠稅1萬322元、台北縣政府稅捐稽徵
    處新莊分處欠稅6萬2902元、財政部臺北市國稅局大安分局
    欠稅11萬元，全部債務合計2890萬1948元，抗告人為一弱小
    女子無力償還，為大部分債權人公平受償，聲請宣告抗告人
    破產云云。
二、抗告意旨以：(一)抗告人資產僅有坐落苗栗市○○○段0000-0
    000地號土地約值16萬元，及坐落於林口鄉○○段0000-0000
    地號土地約值230萬元，及現金120萬元，而抗告人債務如上
    所述有2890萬1948元，自屬不能清償債務，應符合破產法第
    1條、第57條、第58條規定，當然得予宣告抗告人破產。(二)
    原裁定理由欄第2行載明「從而，就本件聲請人聲請宣告相
    對人岡嶺公司破產事件，即無理由，應予駁回」云云，顯非
    針對抗告人聲請破產事件駁回，其主文與理由及當事人不無
    矛盾之處，求為廢棄原裁定並准為宣告破產等語。
三、按破產宣告之目的，在使全體債權人獲得公平滿足，其實質
    要件除須債務人不能清償債務外，尚須有多數債權人之存在
    為前提，如債權人僅有一人，既與第三人無涉，自無聲請破
    產之必要 (最高法院65年台抗字第325號著有判例意旨參照)
    。又按稅捐債權優先於普通債權，稅捐稽徵法第6條第1項定
    有明文。
四、經查，抗告人資產分別為土地兩筆，一筆為苗栗市○○○段
    0000-0000地號建地面積2707平方公尺持分233/36080（約值
    16萬元）、一筆為林口鄉○○段0000-0000地號建地面積312
    4平方公尺持分308/10000（約值230萬元）及現金120萬元，
    足以優先清償其所積欠苗栗縣稅捐稽徵處1萬322元稅款、台
    北縣政府稅捐稽徵處新莊分處6萬2902元、財政部台北市國
    稅局大安分局11萬元，猶有資產347萬6776元，此有抗告人
    所陳報之債權人清冊、財產狀況說明書、土地登記謄本、臺
    灣土地銀行函、苗栗縣稅捐稽徵處函、台北縣政府稅捐稽徵
    處新莊分行函、財政部台北市國稅局大安分局函在卷足憑（
    見原法院卷第7頁至第17頁）。從而，抗告人資產優先清償
    稅款後，確實僅債權人一人即臺灣土地銀行2871萬8724元，
    揆諸前開說明，原裁定以此為由，認抗告人無聲請破產必要
    ，駁回抗告人破產之聲請，核無違誤。抗告人仍執陳詞指摘
    原裁定不當，屬無理由，應予駁回。
五、次查，抗告人另主張原裁定主文與理由及當事人有矛盾之處
    ，惟原法院已於94年7月22日裁定更正，將原裁定原本及正
    本理由欄第二點最末行關於「相對人岡嶺公司」之記載刪除
    ，有該裁定附卷可憑（見原法院卷第58頁），抗告人仍主張
    此違誤，即無理由，亦應駁回。至抗告人又主張原裁定顯然
    延宕之違法等情，則非本院審理範圍，併為敘明。
六、據上論結，本件抗告為無理由，爰裁定如主文。
中　　華　　民　　國　　94　　年　　9 　　月　　12　　日
                  民事第四庭審判長法　官 游明仁
                                  法　官 陳邦豪
                                  法　官 魏麗娟
正本係照原本作成。
本裁定除以適用法規顯有錯誤為理由，並經本院許可外，不得再
抗告。如提起再抗告，應於收受後10日內委任律師為訴訟代理人
向本院提出再抗告狀。並繳納再抗告費新台幣1000元。
中　　華　　民　　國　　94　　年　　9 　　月　　14　　日
                                  書記官 曾瓊安
